【裁判字號】    97,聲,1359
【裁判日期】    970602
【裁判案由】    停止執行
【裁判全文】
臺灣板橋地方法院民事裁定              97年度聲字第1359號
聲請人即債務人  甲○○
相對人即債權人  遠雄建設事業股份有限公司
法 定 代 理 人  乙○○
上列當事人間清償票款強制執行事件（97年度執字第25805 號）
，債務人聲請停止執行，本院裁定如下：
    主      文
聲請駁回。
聲請程序費用由聲請人負擔。
    理      由
一、本件聲請意旨略以：債權人執臺灣臺北地方法院臺北簡易庭
    91年度北簡字第12775 號、臺灣臺北地方法院93年度簡上字
    第716 號民事判決為執行名義，聲請強制執行聲請人之財產
    ，現由鈞院97年度執字第25805 號強制執行中；關於本案債
    權人聲請所執上開執行名義中系爭支票業經聲請人聲請假處
    分，並於民國91年6 月28日提存於臺灣臺北地方法院提存所
    ，債權人即便取得執行名義，僅需向該承辦假處分之法院聲
    請執行即可，何須超額查封聲請人所有價值高達數百萬元之
    房地產，本件債權人所欲聲請之債權額除前已由聲請人提存
    外，僅有差額利息部分而已；其次，聲請人已於法定期間內
    對前述執行名義提起再審之訴，現由臺灣臺北地方法院審理
    中，迄今尚未判決，為此依據強制執行法第18條第2 項規定
    聲請裁定停止強制執行程序等語。
二、按「有回復原狀之聲請，或提起再審或異議之訴，或對於和
    解為繼續審判之請求，或提起宣告調解無效之訴、撤銷調解
    之訴，或對於許可強制執行之裁定提起抗告時，法院因必要
    情形或依聲請定相當並確實之擔保，得為停止強制執行之裁
    定。」，強制執行法第18條第2 項定有明文；又按「依強制
    執行法第十八條第二項裁定停止執行之權，惟有異議之訴等
    訴訟之受訴法院有之，此觀該條項規定，不難明瞭。本件抗
    告人雖曾向台灣台北地方法院提起異議之訴，但在該事件未
    確定前，應否裁定停止執行，惟有受訴法院之該地方法院有
    此決定權，非受訴法院之原法院則無此權。」，亦有最高法
    院70年台抗字第58號裁判要旨可以參照。
三、經查，聲請人主張其業已向臺灣臺北地方法院就臺灣臺北地
    方法院臺北簡易庭91年度北簡字第12775 號、臺灣臺北地方
    法院93年度簡上字第716 號民事確定判決提起再審之訴，並
    提出民事再審起訴狀及臺灣臺北地方法院自行收納款項統一
    收據等影本為證據，則其所稱業已提起再審之訴一節，固堪
    採信，惟本院97年度執字第25805 號強制執行事件之執行債
    權人遠雄建設事業股份有限公司向本院聲請對聲請人即債務
    人所有坐落於臺北縣中和市之不動產為強制執行，本院僅為
    受理執行債權人聲請強制執行之執行法院，並非受理聲請人
    所提起之對於原確定判決提起再審之訴之受訴法院，依據前
    揭法條及最高法院裁判要旨所示，唯有受理聲請人提起之再
    審之訴之受訴法院即臺灣臺北地方法院方有依前揭強制執行
    法第18條第2 項規定裁定停止強制執行之權，本院既非該再
    審之訴之受訴法院，聲請人向本院聲請裁定停止本院前揭強
    制執行事件之執行程序，自屬無理由，應將聲請人之聲請予
    以駁回。
四、依強制執行法第30條之1 ，民事訴訟法第95條、第78條，裁
    定如主文。
中    華    民    國    97    年    6     月    2     日
                  民事第一庭  法  官  許瑞東
以上正本係照原本作成
如對本裁定抗告須於裁定送達後10日內向本院提出抗告狀，並應
繳納抗告費新台幣1,000元
中    華    民    國    97    年    6     月    2     日
                              書記官  賴玉芬


司法院資訊處製作；財團法人民間司法改革基金會備份。
